【裁判字號】    97,抗,132
【裁判日期】    970624
【裁判案由】    本票裁定
【裁判全文】
臺灣桃園地方法院民事裁定               97年度抗字第132號
抗  告  人  甲○○
            丁○○
            乙○○
            丙○○
                        1號2.
相  對  人  慶豐商業銀行股份有限公司
法定代理人  戊○○
上列當事人間聲請本票裁定事件，抗告人對於民國97年4 月23日
本院簡易庭所為裁定（97年度司票字第2948號）提起抗告，本院
裁定如下：
    主      文
抗告駁回。
抗告程序費用新臺幣壹仟元由抗告人負擔。
    理      由
一、抗告意旨略以：本件債務並非單純尚有糾葛，若因抗告人丁
    ○○、乙○○、丙○○之信用貶落而強制執行，實屬不合理
    ，理應以更換保證人方式辦理。抗告人甲○○並無退票或不
    良紀錄，迄今仍按月依票面金額分期償還借款，當初申請創
    業貸款之雋林科技股份有限公司仍持續經營中，逕依片面指
    述裁定准予強制執行，變相增加利息並造成抗告人還款負擔
    ，殊屬不妥，另抗告人於民國97年4 月17日接獲鈞院97年度
    司促字第12588 號支付命令，業依民事訴訟法第516 條規定
    聲明異議，兩案屬同一案件，可否請求併案處理，避免不必
    要公文往返，造成抗告人困擾及社會資源浪費，為此提起抗
    告，並聲明廢棄原裁定等語。
二、按「執票人向本票發票人行使追索權時，得聲請法院裁定後
    強制執行。」，票據法第123 條定有明文。次按本票執票人
    ，依票據法第123 條規定，聲請法院裁定許可對發票人強制
    執行，係屬非訟事件，此項聲請之裁定，及抗告法院之裁定
    ，僅依非訟事件程序，以審查強制執行許可與否，並無確定
    實體上法律關係存否之效力，如發票人就票據債務之存否有
    爭執時，應由發票人提起確認之訴，以資解決（最高法院57
    年台抗字第76號判例參照）。
三、本件相對人於原審主張其執有抗告人所簽發如原裁定所示免
    除作成拒絕證書之本票1 紙，經提示後未獲付款，為此依票
    據法第123 條規定聲請裁定准予強制執行等情，已據其提出
    該本票為證，經原審核對後，將本票發還，而留本票影本附
    卷（原審卷第5 頁），原審依其聲請就系爭本票裁定准許強
    制執行，於法並無不合。抗告意旨所陳兩造間債務尚有糾葛
    等情，縱令屬實，亦屬實體法上之爭執，依上開說明，尚非
    本件非訟程序所得加以審究。另本件屬非訟事件程序，與另
    案支付命令係依民事訴訟法程序不同，抗告人主張應併案處
    理，亦屬無據。從而，抗告意旨指摘原裁定不當，求予廢棄
    ，為無理由，應予駁回。
四、依非訟事件法第46條、第21條第2 項、第24條第1 項，民事
    訴訟法第495 條之1 第1 項、第449 條第1 項、第95條、第
    78條 ，裁定如主文。
中    華    民    國    97    年    6     月    24    日
                民事第三庭      審判長法  官  汪智陽
                                      法  官  張天民
                                      法  官  熊祥雲
以上正本係照原本作成。
本裁定除以適用法規顯有錯誤為理由，並經本院許可外，不得再
抗告。如提起再抗告，應於收受後10日內，向本院提出再抗告狀
，並繳納再抗告費新臺幣1,000 元。
中    華    民    國    97    年    6     月    24    日
                                      書記官  陳鳳怡


司法院資訊處製作；財團法人民間司法改革基金會備份。
